臺灣高等法院刑事判決　　　　　　　　　　 九十一年上訴字第一八一號
　　上　訴　人
　　即　被　告　甲○○
　　　　　　　　辛○○
　　　　　　　　戊○○
　　　　　　　　庚○○
　　共　　　同
　　指定辯護人　周君穎　本院乙○辯護人
右上訴人等因強盜等案件，不服台灣新竹地方法院九十一年訴字第二三二號，中華民
國九十一年六月五日第一審判決提起上訴（起訴案號：台灣新竹地方法院檢察署九十
一年度少連偵字第十六號），本院判決如左：
    主  文
上訴駁回。
    事  實
一、甲○○、辛○○、庚○○均係成年人，戊○○行為時係滿十八歲之未成年人，平
    日租屋群居，與行為時已滿十四歲未滿十八歲之少年己○○（民國七十四年一月
    十八日生，另案審理）均不知上進，因缺錢花用，辛○○遂提議行搶銀行，五人
    即共同基於意圖為自己不法所有之概括犯意聯絡，謀議結夥三人以上並攜帶凶器
    連續行搶銀行，並推由辛○○及甲○○於作案前觀察欲行搶銀行之櫃設備、警
    衛狀況及地形、逃逸路線後，彼此商討行搶計劃，由辛○○提供其所有具有殺傷
    力，可擊發子彈之仿ＣＯＬＴ廠ＭＫⅣ型半自動手槍製造之金屬玩具手槍而換裝
    土造金屬槍管之改造手槍一支（槍枝管制編號：0000000000號）、仿
    ＧＬＯＣＫ廠一七型半自動手槍製造之玩具手槍換裝土造金屬槍管，不具殺傷力
    之改造手槍一支（槍枝管制編號：0000000000號）、具殺傷力由長約
    十九釐米、外徑約十釐米土造金屬彈殼加裝直徑約八釐米土造金屬彈頭改造之子
    彈三顆（經採樣試設一顆，僅餘二顆）、由長約二四釐米、外徑約十一釐米玩具
    金屬彈殼加裝直徑約八釐米土造金屬彈頭改造而成不具殺傷力之子彈三顆，由甲○○提供其所有西瓜刀二把，另由庚○○提供其所有收藏刀一支，作為行搶時之
    凶器，另由戊○○提供其所有供置放搶得財物之行李袋一個，再由甲○○提供行
    搶時所需配戴之手套五雙及毛線面罩五個，且為免於為警查獲，亦基於意圖為自
    己不法所有之概括犯意聯絡，計畫於每次行搶前均先竊取車牌，將竊得之車牌懸
    掛於行搶當日所欲駕駛車牌號碼為ＣＳ—二一七六號之自小客車上，五人計畫完
    畢後，即共同連續於：
（一）於九十一年一月四日上午十一時三十分許，甲○○、辛○○、戊○○、庚○○
      與少年己○○在新竹縣關西鎮北山里深坑子橘子橋旁，推由戊○○、己○○持
      戊○○所有，客觀上足供兇器使用之Ｔ型板手二支，竊取永企業有限公司所
      有，為寅○○占有使用中，車牌號碼為ＤＫ—二四０二號自小客車之車牌二面
      ，甲○○、辛○○、庚○○三人則在旁把風，得手後將之懸掛於前開ＣＳ—二
      一七六號自小客車上使用，並由辛○○駕駛前開ＣＳ—二一七六號自小客車搭
      載其餘四人至新竹縣關西鎮○○里○鄰○○路八六號第一商業銀行關西分行門
      口，於同日上午十一時五十四分許，均頭戴毛線面罩及手套，由己○○留在小
      客車內接應把風，辛○○、庚○○則分持前述客觀上對人之生命、身體具有危
      險性之兇器即仿ＣＯＬＴ廠ＭＫⅣ型改造手槍（含子彈三顆）及由仿ＧＬＯＣ
      Ｋ廠一七型半自動手槍製造之玩具手槍改造之槍枝（含子彈三顆）進入銀行內
      ，制伏警衛及控制現場之人員，喝令在場人員不要動，並由甲○○、戊○○分
      持客觀上亦足以作為凶器使用之西瓜刀及收藏刀各一把跳入銀行三號及四號櫃
      檯內，以此強暴之方法致使在場之保全人員及行員均不能抗拒，任由甲○○、
      戊○○搶取置放於四號及六號櫃臺內之現金新台幣（下同）四十二萬四千元，
      並裝入戊○○所持之行李袋內，得手後迅速離開現場，駕車逃逸，並將贓款共
      同花用殆盡。
（二）復於九十一年二月一日上午，由甲○○、辛○○、戊○○、庚○○在新竹縣竹
      北市○○街地○道旁，推由戊○○、庚○○持戊○○所有，客觀上足供兇器使
      用之Ｔ型板手二支，竊取丙○○所有，車牌號碼為Ｗ七—三四六五號自小客車
      之車牌二面，甲○○、辛○○二人則在旁把風，得手後並將之懸掛於前開ＣＳ
      —二一七六號自小客車上使用，並由辛○○駕駛前開ＣＳ—二一七六號自小客
      車至新竹縣竹北市○○○路一七六號第一商業銀行竹北分行門口，於同日上午
      十一時五十八分許，四人均頭戴毛線面罩及手套，由甲○○持客觀上亦足以作
      為凶器使用之西瓜刀一把制伏保全人員，並由辛○○、庚○○分持前述客觀上
      對人之生命、身體具有危險性之兇器即仿ＣＯＬＴ廠ＭＫⅣ型改造手槍（含子
      彈三顆）及由仿ＧＬＯＣＫ廠一七型半自動手槍製造之玩具手槍改造之槍枝（
      含子彈三顆）進入銀行內，以控制現場之人員，並喝令在場之人不要動，再由
      戊○○跳入銀行櫃檯內，以此強暴之方法致使在場之保全人員及行員均不能抗
      拒，任由戊○○自三、四號櫃臺抽屜內搶取現金六十萬元，並裝入其所持行李
      袋內，得手後迅速離開現場，駕車逃逸，並將贓款共同花用殆盡。
（三）再於九十一年二月二十二日上午八時四十五分許，由甲○○、辛○○、戊○○
      、庚○○與少年己○○，在新竹縣湖口鄉○○○路與安宅六街路口，推由戊○○、己○○持戊○○所有，客觀上足供兇器使用之Ｔ型板手二支，竊取王振釧
      所有，車牌號碼為ＬＪ—九七三０號自小客車之車牌二面，甲○○、辛○○、
      庚○○三人則在旁把風，得手後並將之懸掛於前開ＣＳ—二一七六號自小客車
      上使用，並由辛○○駕駛前開ＣＳ—二一七六號自小客車至桃園縣龍潭鄉○○
      路八十號第一商業銀行龍潭分行門口，於同日上午十一時五十七分許，均頭戴
      毛線面罩及手套，由辛○○留在車內把風接應，甲○○、庚○○則分持前述客
      觀上對人之生命、身體具有危險性之兇器即仿ＣＯＬＴ廠ＭＫⅣ型改造手槍（
      含子彈三顆）及仿ＧＬＯＣＫ廠一七型半自動手槍製造之玩具手槍改造之槍枝
      （含子彈三顆）進入銀行內，以控制現場之人員，並喝令在場之人不要動，再
      由少年己○○持客觀上亦足以作為凶器使用之西瓜刀一把架在保全人員頸部，
      復由戊○○跳入銀行櫃檯內，以此強暴之方法致使在場之保全人員及行員均不
      能抗拒，任由戊○○搶取現金四十萬四千四百元，裝入其所持行李袋內，得手
      後迅速離開現場，並將其中二萬三千三百元共同花用殆盡。
二、甲○○、辛○○、戊○○、庚○○與少年己○○於行搶第一商業銀行龍潭分行後
    ，隨即將作案用之前述自小客車、部分贓款及作案工具藏放於新竹縣新埔鎮新北
    里聚賢禪寺附近產業道路之分支小路盡頭，嗣因新竹縣警察局新埔分局照門派出
    所警員發現車號ＣＳ—二一七六號自小客車（當時並未懸掛該車號之車牌）之特
    徵與第一商業銀行關西分行搶案歹徒作案用車輛之特徵相符，即前往該處追查埋
    伏，於九十一年二月二十二日下午三時三十分許，見甲○○、辛○○駕駛另一輛
    車號為Ｑ五—一０一五號自小客車在附近逗留張望，形跡可疑，遂向二人盤查，
    並向上級通報增援警力，因而查獲，並於該分支小路盡頭草叢中起出前述辛○○
    所有，持以搶劫各該銀行具有殺傷力之改造手槍一支、具殺傷力子彈三顆及不具
    殺傷力之改造手槍一支、不具殺傷力之子彈三顆、戊○○所有供犯罪用之Ｔ型板
    手二支、甲○○所有供犯罪用之西瓜刀二把、頭套三個、手套七個、庚○○所有
    供犯罪用之收藏刀一把、戊○○所有供犯罪用之行李袋一個，及在第一商業銀行
    龍潭分行搶得之部分贓款三十八萬一千一百元與竊得之ＬＪ─九七三０號車牌二
    面。
三、案經新竹縣警察局新埔分局報告新竹地方法院檢察署檢察官偵查起訴。
    理  由
一、訊據上訴人即被告辛○○、甲○○、戊○○及庚○○，對於前開事實均供承不諱
    ，核與其等分別在警訊及偵審中所供，及共犯少年己○○之供述均相符合。各被
    害銀行即第一商業銀行關西分行經理壬○○、同銀行竹北分行副理癸○○，及同
    銀行龍潭分行經理黎燕燕，均於被搶後在警訊中陳述被搶經過及損失情形甚詳（
    見偵查卷第二四頁至二九頁）。被害人寅○○及丙○○、王振釧亦於警訊中指述
    車牌被竊之情節，與被告等所述每次搶劫銀行前都先竊取他人自用小客車車牌懸
    掛在所使用之汽車上以為掩飾之情合（見偵查卷第三十頁至三十四頁），並有
    被害人第一商業銀行龍潭分行領回被搶之部分現款三十八萬一千一百元，及被害
    人王振釧領回汽車號牌二面，均具據（認領保管單）在卷可按。而被告等於第三
    次強盜前開龍潭分行後，將所用汽車藏放在新竹縣新埔鎮新北里聚賢禪寺附近產
    業道路之分支小路盡頭處，並將犯罪時所用之刀械槍彈等藏置該處，業經參與查
    獲之警員子○○、卯○○、王正田，於本審供證甚詳，並繪有略圖附卷（本審卷
    第九十六頁），該車相片（偵查卷第四十三頁），及查獲供犯罪所用，具有殺傷
    力之改造手槍一支、具殺傷力子彈三顆、不具殺傷力之改造手槍一支、不具殺傷
    力子彈三顆、Ｔ型板手二支、西瓜刀二把、頭套三個、手套七個、收藏刀一把、
    行李袋一個扣案可資佐證。且前開槍枝、子彈經送內政部警政署刑事警察局鑑驗
    結果，認其中槍枝管制編號：0000000000號槍枝係由華山玩具公司仿
    ＣＯＬＴ廠ＭＫⅣ型半自動手槍製造之金屬玩具手槍換裝土造金屬槍管改造而成
    ，機械性能良好，可供擊發適用子彈使用，認具殺傷力；其中槍枝管制編號：
    0000000000號之槍枝係由華山玩具公司仿ＧＬＯＣＫ廠一七型半自動
    手槍製造之玩具手槍換裝土造金屬槍管改造而成，惟其扳機故障無法固定撞針於
    待發狀態，以致無法擊發子彈使用，認不具殺傷力；其中子彈三顆係由長約十九
    釐米、外徑約十釐米土造金屬彈殼加裝直徑約八釐米土造金屬彈頭改造而成，經
    採樣一顆試射，可擊發，認具殺傷力；另子彈三顆係由長約二四釐米、外徑約十
    一釐米玩具金屬彈殼加裝直徑約八釐米土造金屬彈頭改造而成，無法擊發，認不
    具殺傷力，亦有內政部警政署九十一年三月六日函（見偵卷第八八頁至第八九頁
    ）在卷可憑。又經警採集被告等犯罪時所駕駛乘坐之車號ＣＳ—二一七六號自小
    客車上之指紋，其鑑定比對，其中有一枚指紋與被告辛○○之右食指指紋相符，
    其中一枚指紋與少年己○○之左中指指紋相符，有新竹縣警察局九十一年五月二
    日竹縣警刑四字第０九一００二八九六三號函附內政部刑事警察局九十一年四月
    二十六日出具之鑑驗書一件附卷可資參照（見原審卷六四頁）。警方於第一商業
    銀行關西分行櫃臺所採集之鞋印，經核與被告戊○○於行搶當日所著廠牌、形式
    球鞋之底紋相符，並經被告戊○○確認屬實，有照片一幀在卷可參（見偵卷第一
    一八頁）。被告等三次行搶之過程，亦經原審當庭勘驗影音光碟及錄影帶無誤，
    並製有勘驗筆錄在卷可查（見原審卷第八十三頁）。
二、被告辛○○及甲○○雖辯稱伊二人係自首云云，惟查所謂自首是犯人在其犯罪未
    發覺前，向該管公務員自承犯罪而受裁判之謂。本件被告等於九十一年二月二十
    二日上午在強盜第一商業銀行龍潭分行後，即駕駛乘坐上開自用小客車逃逸，將
    該車及搶得部分贓款及犯罪工具藏放在上述新竹縣新埔鎮新北里聚賢禪寺附近產
    業道路的分支小路盡頭，該產業道路在山區僻靜之處，除極少數農用車輛經過外
    ，甚少有其他車輛或行人來往，而被告辛○○、甲○○因該車及數十萬元贓款等
    藏置該分支小路盡頭，故於同日下午三時三十分許，駕駛另一輛Ｑ五－一０一五
    號自用小客車經該產業道路與分支小路附近停留並向藏放處張望，時轄區新埔分
    局照門派出所所長卯○○及副所長王正田，早先已發現該藏放的車輛即是本案歷
    次搶案之車輛，二人乃在該產業道路之坡崁下埋伏觀察，遂見被告辛○○、甲○○駕車在通常不會停車的地點停車，而該停車處可觀望到分支小路盡頭藏放的車
    輛，且依所看過銀行被搶錄影帶知道搶犯的身材，及依通報搶犯所用的車輛款式
    ，而見辛○○、甲○○二人身材相符，認定如果不是與搶案的車子有關的話，不
    會在該處停留觀望，基於如此判斷，疑其二人是嫌犯，乃持槍在產業道路與分支
    小路之路口將其等欄截，通報刑事組到場等情，均據證人即該所長卯○○及副所
    長王正田於本院供證甚詳。及至接獲通報之刑事偵查員子○○、丁○○及丑○○
    趕抵該產業道路現場時，被告辛○○、甲○○則謊稱是來找朋友，偵查員依其所
    述電話都無法撥通電話，又說是以前碰過的朋友，均無法言詞交代清楚，甚或又
    稱是來接應另一人，各該刑事偵查員因就第一銀行所發生搶案數次開過專案會議
    ，看過銀行錄影帶，查覺被告辛○○及甲○○身材與錄影帶及通報資料相符，被
    告二人於分開在不同的偵防車上訊問時雖一直否認涉案，但依上述各情況已有七
    、八成把握，其二人為涉案嫌犯，且發見被告辛○○有吃檳榔，但該Ｑ五－一０
    一五號車上並無放置檳榔汁渣的杯子，而分支小路盡頭藏置的作案時用自用小轎
    車外則有檳榔杯丟置在車外，益增刑事偵查員等人之信心，並直接切入訊問其是
    幾個人一起犯案，被告仍加否認，後警員謂要拿煙蒂作ＤＮＡ鑑定，伊新浩始漸
    漸講出來，各情均據證人即偵查員子○○、丁○○及陳建明於本院供述在卷。是
    被告辛○○及甲○○於偵防車上承認犯罪前，各該偵辦犯罪之偵查員，對被告辛○○、甲○○等人涉案已有極重懷疑，其懷疑並有極其確切之根據，為合理之懷
    疑，諸如被告二人於產業道路被查獲現場之言語舉動，身材與銀行錄影帶上所示
    合，有吃檳榔習慣及犯罪用車子外棄置之檳榔杯等，足認被告二人於承認犯罪
    前，業已為偵辦犯罪之人員發覺，自難認其為自首，對此所辯為不可採，自無從
    據此減輕其刑。被告四人犯罪事證明確，應予依法論科。
三、核被告甲○○、辛○○、戊○○、庚○○竊取他人車牌，所持之Ｔ型板手係金屬
    製品，質硬足以攻擊人身，客觀上足對人生命、身體、安全構成威脅，可認定為
    具有危險性之兇器，核被告甲○○、辛○○、戊○○、庚○○所為，均係犯刑法
    第三百二十一條第一項第三款及第四款之攜帶兇器及結夥三人以上之竊盜罪（加
    重竊盜罪）。又被告四人持具有殺傷力之改造手槍、子彈，以及客觀上足以作為
    凶器使用之改造玩具手槍（含子彈）、西瓜刀二把、收藏刀一支行搶銀行，致使
    當時在場之人均不能抗拒以強取他人財物，核被告四人所為，均係犯槍砲彈藥刀
    械管制條例第十一條第四項及同條例第十二條第四項之未經許可，持有可發射子
    彈具有殺傷力之槍枝及子彈罪，及刑法第三百三十條第一項之加重強盜罪。被告
    等三次強盜犯行，分在九十一年一月四日，同年二月一日及同年二月二十二日，
    而懲治盜匪條例之廢止及刑法第三百三十條之修正，係於九十一年一月三十日公
    布，同年二月一日生效，被告等一部行為發生於九十一年一月四月，但全部行為
    連續至同年二月二十二日結束，自應依修正後刑法第三百三十條第一項論處。被
    告等就本件各項犯行，及與少年己○○就上揭九十一年一月四日及同年二月二十
    二日加重竊盜、持有改造槍枝及子彈、加重強盜之犯行，有犯意之聯絡及行為之
    分擔，均為共同正犯。被告等先後三次加重竊盜及加重強盜犯行，時間緊接、犯
    罪構成要件相同，顯係其於概括犯意為之，均為連續犯，各應依刑法第五十六條
    規定論以一罪，並依法加重其刑。被告等同時持有上開具殺傷力之改造槍枝及子
    彈，均係觸犯構成要件不相同之罪名，為想像競合犯，均應從一重即持有可發射
    子彈具有殺傷力之槍枝罪處斷。被告等持有上開改造槍枝之目的，以及竊取車牌
    之目的，均在於供作強盜之工具，其等所犯上開三罪間，有方法結果之牽連關係
    ，均應從一重之加重強盜罪論處。被告甲○○係於六十六年六月十一日出生，被
    告辛○○係於六十五年四月八日出生，被告庚○○係於六十六年九月十五日出生
    ，於本件行為時為已滿二十歲之成年人，而同案少年己○○係於七十四年一月十
    八日出生，有年籍資料在卷可稽，於本件行為時係未滿十八歲之人，被告甲○○
    、辛○○、庚○○與少年己○○共同實施上開犯罪，應依少年事件處理法第八十
    五條第一項之規定，遞加重其刑。原審審酌被告四人，不思以正當手段賺取財富
    ，反結夥持槍彈、刀械行搶銀行，嚴重影響社會秩序，搶得財物高達一百四十二
    萬八千四百元，所生危害甚鉅，另被告辛○○提議為上開犯行，並提供槍彈，惡
    性較其餘被告重大，念其等於行搶時幸未傷害在場人員之身體，暨被告等坦承犯
    行，犯後態度尚稱良好等一切情狀，適用槍砲彈藥刀械管制條例第十一條第四項
    、第十二條第四項，少年事件處理法第八十五條第一項，刑法第十一條前段、第
    二十八條、第五十六條、第三百二十一條第一項第三款、第四款、第三百三十條
    、第五十五條、第三十七條第二項、第三十八條第一項第一款、第二款，科處辛○○有期徒刑拾年，戊○○有期徒刑十年，甲○○、庚○○均處有期徒刑拾貳
    年，被告四人均褫奪公權五年。並以扣案如附表編號一、二號所示槍彈，係屬違
    禁物，依刑法第三十八條第一項第一款之規定宣告沒收，經送驗試射之改造子彈
    一顆，因已試射而滅失，不諭知沒收。及編號三至十等物均分別為被告所有（詳
    如附表所載），且係共同犯罪所用之物，業據被告等供承在卷，併依刑法第三十
    八條第一項第二款之規定宣告沒收，並敘明扣案甲○○之球鞋非專供本件犯罪所
    用，及辛○○另涉買受槍彈部分，未據起訴，不能併予審理等情，核其認事用法
    均無不合，量刑亦屬平允，原判決應予維持。被告等上訴意旨均指原判決量刑過
    重云云，惟查被告等均在青壯之年，竟結夥多人，持刀械槍彈於光天化日之下，
    強劫金融機關鉅款，且一而再，再而三實施犯行，並經詳細觀察謀議，稽其惡性
    甚重，認原判決所處各刑尚屬適當，稱量刑過重尚非可取，又被告辛○○、甲○○辯稱渠二人為自首一節，其不可採業如前述。被告等上訴非有理由，應予駁回
    。
據上論結、應依刑事訴訟法第三百六十八條判決如主文。
本案經檢察官蔡瑞宗到庭執行職務。
中      華      民      國    九十一    年     九       月      四      日
                              臺灣高等法院刑事第十八庭
                                  審判長法  官    吳      敦
                                        法  官    吳  明  峰
                                        法  官    張  傳  栗
右正本證明與原本無異。
如不服本判決應於收受送達後十日內向本院提出上訴書狀，其未敘述上訴之理由者並
得於提起上訴後十日內向本院補提理由書（均須按他造當事人之人數附繕本）。
                                        書記官    鄒  賢  英
中      華      民      國    九十一    年      九      月      九      日
附錄：本案論罪科刑法條全文
刑法第三百三十條
犯強盜罪而有第三百二十一條第一項各款情形之一者，處七年以上有期徒刑。
前項之未遂犯罰之。
附表
┌──┬─────────────┬───┬────┬─────────┐
│編號│品                     名 │所有人│ 性  質 │  附           註 │
├──┼─────────────┼───┼────┼─────────┤
│  一│ＣＯＬＴ廠ＭＫⅣ型半自動手│辛○○│ 違禁物 │                  │
│    │槍製造之金屬玩具手槍而換裝│      │        │                  │
│    │土造金屬槍管之改造手槍一支│      │        │                  │
│    │（槍枝管制編號：一一０二一│      │        │                  │
│    │六八九一七號）            │      │        │                  │
├──┼─────────────┼───┼────┼─────────┤
│  二│具殺傷力由長約十九釐米、外│辛○○│ 違禁物 │ 原扣案三顆，其中 │
│    │徑約十釐米土造金屬彈殼加裝│      │        │ 一顆因採樣試射滅 │
│    │直徑約八釐米土造金屬彈頭改│      │        │ 失，不另予宣告沒 │
│    │造之子彈二顆       │      │        │ 收。             │
├──┼─────────────┼───┼────┼─────────┤
│  三│仿ＧＬＯＣＫ廠一七型半自動│辛○○│ 被告所 │                  │
│    │手槍製造之玩具手槍換裝土造│      │ 有供犯 │                  │
│    │金屬槍管，不具殺傷力之改造│      │ 罪所用 │                  │
│    │手槍一支（槍枝管制編號：一│      │ 之物   │                  │
│    │000000000號）    │      │        │                  │
│    │                          │      │        │                  │
├──┼─────────────┼───┼────┼─────────┤
│  四│由長約二四釐米、外徑約十一│辛○○│ 被告所 │                  │
│    │釐米玩具金屬彈殼加裝直徑約│      │ 有供犯 │                  │
│    │八釐米土造金屬彈頭改造而成│      │ 罪所用 │                  │
│    │不具殺傷力之子彈三顆      │      │ 之物   │                  │
├──┼─────────────┼───┼────┼─────────┤
│  五│西瓜刀二把                │甲○○│ 被告所 │                  │
│    │                          │      │ 有供犯 │                  │
│    │                          │      │ 罪所用 │                  │
│    │                          │      │ 之物   │                  │
├──┼─────────────┼───┼────┼─────────┤
│  六│收藏刀一把                │庚○○│ 被告所 │                  │
│    │                          │      │ 有供犯 │                  │
│    │                          │      │ 罪所用 │                  │
│    │                          │      │ 之物   │                  │
├──┼─────────────┼───┼────┼─────────┤
│  七│Ｔ型板手二支              │戊○○│ 被告所 │                  │
│    │                          │      │ 有供犯 │                  │
│    │                          │      │ 罪所用 │                  │
│    │           │      │ 之物   │                  │
├──┼─────────────┼───┼────┼─────────┤
│  八│行李袋一個                │戊○○│ 被告所 │                  │
│    │                          │      │ 有供犯 │                  │
│    │                          │      │ 罪所用 │                  │
│    │                          │      │ 之物   │                  │
├──┼─────────────┼───┼────┼─────────┤
│  九│頭套五個                  │甲○○│ 被告所 │  雖僅扣案三個，然│
│    │                          │      │ 有供犯 │  其餘二個並無證據│
│    │                          │      │ 罪所用 │  證明已經滅失，仍│
│    │                          │      │ 之物   │  一併宣告沒收。  │
│    │                          │      │        │                  │
├──┼─────────────┼───┼────┼─────────┤
│  十│手套五雙                  │甲○○│ 被告所 │  雖僅扣案七個，然│
│    │                          │      │ 有供犯 │  其餘三個並無證據│
│    │                          │      │ 罪所用 │  證明已經滅失，仍│
│    │                          │      │ 之物   │  一併宣告沒收。  │
└──┴─────────────┴───┴────┴─────────┘
